最高法院刑事判決　　　　　　　　　　　　　　　八十七年度台上字第二一一七號
　　上　訴　人　甲○○
右上訴人因偽造文書案件，不服台灣高等法院中華民國八十七年一月二十二日第二審
判決（八十六年度上訴字第五八二三號，起訴案號：台灣台北地方法院檢察署八十六
年度偵字第一四○六四號），提起上訴，本院判決如左：
    主  文
上訴駁回。
    理  由
按刑事訴訟法第三百七十七條規定，上訴於第三審法院，非以判決違背法令為理由，
不得為之。是提起第三審上訴，應以原判決違背法令為理由，係屬法定要件。如果上
訴理由狀並未依據卷內訴訟資料，具體指摘原判決不適用何種法則或如何適用不當，
或所指摘原判決違法情事，顯與法律規定得為第三審上訴理由之違法情形，不相適合
時，均應認其上訴為違背法律上之程式，予以駁回。本件上訴人甲○○上訴意旨略稱
：(一)、上訴人在南投縣南崗工業區附近，因無照駕車為警查獲時，並未在「違反道路
交通管理事件通知單」上偽造「陳慶煌」之署押。原審未送專業鑑識人員鑑定，率爾
依目視法判定該字跡與上訴人之字跡運筆態勢相同，而認定為上訴人所偽造，有應於
審判期日調查之證據未予調查之違法。(二)、刑法上行使偽造私文書罪，必須提出偽造
之文書，本於該文書內容有所主張方得成立。原判決認定上訴人成立行使偽造私文書
罪，然未說明上訴人究竟對「交通違規通知單」之內容有何主張，顯有判決不備理由
之違法等語。惟查原判決認定上訴人甲○○有原判決事實欄所記載之犯行，係以上訴
人對於其先後在南投縣南崗工業區及桃園中正機場前，因無照駕車違規為警查獲時，
冒稱其姓名為陳慶煌，並提供陳慶煌之年籍住址等資料，且在中正機場前違規時，在
交通違規通知單上「收受通知聯者簽章」處，偽造陳慶煌之署押等情，已供承不諱，
復有交通違規通知單附卷可憑。上訴人雖否認在南投縣南崗工業區違規時，有偽造陳
慶煌署押簽收交通違規通知單犯行，但南投縣警察局南投分局檢送之交通違規通知單
影本上「陳慶煌」之署押，與上訴人在中正機場前違規之交通違規通知單上偽造之「
陳慶煌」署押，運筆態勢相同，足見該署押亦為上訴人所偽造，上訴人所辯，乃卸責
之詞，不足採信等調查結果，予以綜合判斷，認上訴人成立刑法第二百十六條、第二
百十條之罪，於法定刑內量處其刑。所為論斷，均有卷存證據資料可資覆按，從形式
上觀察，並無違背法令之情形存在。查文書應否交付專業機關鑑定其真偽，事實審法
院自得予以衡量，原審未將上述署押送其他機關鑑定，而自行判斷為上訴人所偽造，
自屬裁量權之正當行使。又原判決已說明上訴人在交通違規通知單上偽簽他人署押後
，再交回取締之警員處理，係確認其為所簽署之名義之人具領通知聯後，再交付警員
依法處理，係屬行使該偽造之私文書之理由。上訴意旨對原判決已說明之事項及認事
採證之職權行使，任意指摘有理由不備及調查未盡之違法，要非適法之第三審上訴理
由。衡以前述說明，其上訴為違背法律上之程式，應予駁回。
據上論結，應依刑事訴訟法第三百九十五條前段，判決如主文。
中      華      民      國    八十七    年      六      月     十八     日
                              最高法院刑事第七庭
                                  審判長法官  董  明  霈
                                        法官  丁  錦  清
                                        法官  賴  忠  星
                                        法官  林  茂  雄
                                        法官  王  居  財
      右正本證明與原本無異
                                              書  記  官
中      華      民      國    八十七    年      六      月    二十四    日
